Inventaris van het archief van de Griffie van de Provincie Zuid-Holland, (1951) 1976-1986 (1991)
Nationaal Archief, Den Haag
- Taken, 2.
  - Verkeer en vervoer, 2.6.
    - Aanleg en verbetering van wegen en waterovergangen, 2.6.4.
      - Algemeen, 2.6.4.1.
        - Reactie op het voorontwerp van de Wet tot herziening van de Wet Uitkering Wegen, 1978-1982; 2734
        - Wijzigingen van het Tertiair wegenplan 1973, 1981-1985; 2735-2736
          - 10e wijziging, 1981 - 1982, 2735
          - 13e wijziging, 1983 - 1985, 2736
        - Beantwoording van vragen, gesteld door Mr. G. Brouwer in de Statenvergadering, inzake het onderhoud van wegbermen en wegsloten in het Hoogheemraadschap van de Alblasserwaard en de Vijfheerenlanden, 1984; 2737
        - Vaststelling van een bezuinigingsplan in de wegen- en vaarwegensector voor de begroting van 1985, 1984-1985; 2738
        - Standpuntbepaling inzake de procedure voor het aanvragen van kredieten voor wegenprojecten door Provinciale Waterstaat, 1985; 2739
      - Wegen en paden, 2.6.4.2.
        - Zonder wegnummer, 2.6.4.2.1.
          - Utrechtse Jaagpad, 1967-1986; 2740-2741
            - Bemoeienis met de problematiek omtrent de kosten van de verbetering van een gedeelte te Leiden, 1967 - 1982, 2740
            - Subsidieverlening aan de gemeente Leiden ten behoeve van de reconstructie van het gedeelte tussen de Watertoren en de Leiderdorpse brug, 1984 - 1986, 2741
          - Verlening van een tegemoetkoming in de kosten aan de gemeente Schipluiden voor de aanleg van een openbare verlichting langs een gedeelte van de Zouteveenseweg en een gedeelte van de Breeweg te Schipluiden, 1970-1977; 2742
            Na een gegrondverklaring van een Kroonberoep
          - Machtiging aan de gemeente 's-Gravenhage voor verbetering van de Amsterdamse Veerkade en de Stille Veerkade en de aanleg van een verbindingsweg tussen de Paviljoensgracht en de Boekhorststraat, alsmede adressen van diverse organisaties tegen deze werken., 1974-1976, 1979; 2743
          - Bemoeienis met de problematiek omtrent de aanleg van rondwegen te Gouda, 1976-1985; 2744-2746
            - Deel 1, 1976 - 1983, 2744
            - Deel 2, 1982 - 1983, 2745
            - Deel 3, 1982 - 1985, 2746
          - Aanleg van een busbaan tussen het buurtschap Het Beyersche en het verkeersplein Stolwijkersluis te Gouda en Gouderak, volgens bestek 24 van 1983, 1983-1985; 2747
          - Maken van een wandelpad langs de Rijn te Hazerswoude, volgens overeenkomst BT/1984, 1985; 2748
        - Rijkswegen, 2.6.4.2.2.
          - Tracévaststelling en aanleg van de RW 11 tussen Leiden en Bodegraven, 1976-1984; 2749-2752
            - Tracévaststelling van de RW 11 en de SW 6 tussen Leiden en Bodegraven, 1976 - 1978, 2749
            - Reactie op de tracévaststelling, 1978 - 1982, 2750
            - Adres van Rijkswaterstaat tegen de aanleg van een sportveld door de gemeente Voorschoten, in verband met de reservering van grond ter ten behoeve van de aanleg van de RW 11, 1978, 2751
            - Bemiddeling in het conflict tussen agrariërs en de NS naar aanleiding van de aanleg van RW 11 en de verdubbeling van de spoorbaan tussen Leiden en Hazerswoude, 1980 - 1984, 2752
          - Bemoeienis met de realisering van RW 59 als omleidingsweg rond Oude-Tonge, 1983-1986; 2753
        - Secundaire wegen, 2.6.4.2.3.
          - SW 1
            - Voorbereiding van een verbetering van de wegenstructuur in het westelijk grensgebied van Zuid-Holland en Noord-Holland, in het bijzonder de doortrekking van de SW 1 en 2, 1974-1986; 2754
            - Aanleg van het gedeelte Van Berckelweg - 's-Gravendamseweg te Noordwijk en Noordwijkerhout van de SW 1, volgens bestek 34 van 1975., 1976-1977; 2755
            - Aanleg van een gedeelte Rijnsburgerweg - Van Berckelweg van de SW 1 te Katwijk en Noordwijk, volgens bestek 11 van 1977, 1977-1980; 2756
            - Maken van een aardebaan en aanbrenging van wegverhardingen langs de SW 1 te Katwijk en Noordwijk, volgens bestek 11 van 1978, 1977-1980; 2757
            - Aanleg van de omlegging De Zilk van de SW 1 in de gemeente Noordwijkerhout, 1977-1986; 2758-2760
              - Handtekeningenacties van bewoners en voorstudies, 1977 - 1980, 2758
              - Tracévaststelling, 1980 - 1982, 2759
              - Aanbesteding en gunning, volgens bestek 40 van 1985, 1985 - 1986, 2760
            - Verbetering van het kruispunt tussen de SW 1 (Hoogduinweg) en de TW 15 (Zilkerduinweg) en van de aansluitingen van de Zilkerbinnenweg en de Regenvlietweg aan de TW 15 te De Zilk, 1982-1985; 2761
            - Wijziging van de aansluitingen van de Molentuinweg en de Cantineweg aan de SW 1 te Katwijk, volgens overeenkomst A/1983, 1983-1984; 2762
          - SW 3
            - Wijziging van de aansluitingen van de Kerkstraat en de Leeweg aan de SW 3 ('s-Gravendamseweg) te Noordwijkerhout, 1983-1985; 2763
          - SW 4
            - Tracévaststelling van de SW 4, SW 6 en TW 13, 1975-1977; 2764
            - Tracévaststelling van de SW 4., 1983-1986; 2765-2767
              - Deel 1, 1983 - 1984, 2765
              - Deel 2, 1983 - 1984, 2766
              - Deel 3, 1984 - 1986, 2767
          - SW 5
            - Verbetering van de aansluiting Engelendaal van de SW 5 te Leiderdorp, volgens bestek 8 van 1978, 1977-1978; 2768
          - SW 6
            - Verbetering van een gedeelte van de Persant Snoepweg en de aansluiting aan de SW 6 te Leiderdorp en Woubrugge, volgens bestek 24 van 1975, 1975-1977; 2769
            - Aanleg van een aardebaan ten behoeve van de omlegging van de SW 6 te Hoogmade, volgens bestek 52 van 1985, 1985-1986; 2770
          - SW 7
            - Verbetering van de SW 7 (Zuid-Holland) en de SW 20 (Noord-Holland) te Leimuiden en Aalsmeer, volgens bestek 27 van 1972, 1975-1976; 2771
            - Standpuntbepaling betrffende de aanleg van de SW 7 (nieuw) (de Noordelijke Randweg) te Alphen aan den Rijn, 1975-1976; 2772
            - Verbetering van de kruising van de SW 7 met de TW 20 (Herenweg-Kruisweg) te Woubrugge, 1976; 2773
            - Aanleg van de aansluiting van de SW 7, de noordelijke randweg om Alphen aan den Rijn (Zegerbaan), aan de SW 25, 1976-1983; 2774-2776
              - Maken van voorbelastingsterpen, volgens bestek 38 van 1978, 1976 - 1979, 2774
              - Aanleg van de weg, volgens bestek 15 van 1980, 1980, 2775
              - Aanleg van de aansluiting en de aanleg van een parallelweg en een fietspad langs de SW 25, als mede de aanleg van een fietspad langs de SW 10 te Alphen aan den Rijn en Ter Aar, volgens bestek 12 van 1981, 1981 - 1983, 2776
            - Verbetering van de kruising van de SW 7 met de Vriezenweg te Rijnsaterwoude en Leimuiden, volgens bestek 8 van 1977, 1977-1978; 2777
            - Financiële afwikkeling van de verbetering van twee gedeelten van de SW 7 te Alphen aan den Rijn en te Woubrugge, volgens bestek 12 van 1983, 1983-1984; 2778
            - Verbetering van twee weggedeelten van de SW 7 te Leimuiden en Rijnsaterwoude, volgens bestek 35 van 1983, 1984-1986; 2779
          - SW 8
            - Aanleg en verbetering van de SW 8 (noordoostelijke parallelweg) en reconstructie van de aansluiting op de Dobbeweg, volgens bestek 13 van 1975, 1975-1976; 2780
            - Maken van een busstrook langs de aansluiting van de SW 8 (Papeweg) aan RW N 44 (nabij Den Deijl) te Wassenaar, volgens overeenkomst Q/1984, 2781
          - SW 9
            - Verwijdering van een ophaalbrug in de SW 9 (Westvlietweg) over de havenmond in het Rijn-Schiekanaal te Leidschendam, volgens overeenkomst AL/1979, 1975-1980; 2782
            - Aanleg van een parallelweg annex gedeelte fietspad en voetpaden langs de SW 9 (Westvlietweg), volgens bestek 32 van 1978, 1978-1979; 2783
            - Reconstructie van een deel van de SW 9, vernieuwing van de oevervoorziening van het Rijn-Schiekanaal en het maken van een voorbelastingsterp te Leidschendam, volgens bestek 40 van 1980, 1981-1982; 2784
            - Reconstructie van een gedeelte van SW 9 en vernieuwing van de oevervoorziening Rijn-Schiekanaal nabij de Wijkerbrug te Leidschendam, volgens bestek 36 van 1982, 1982-1983; 2785
            - Verbetering van de hoofdrijbaan van de SW 9 en de aanleg van fiets- en voetpaden te Leidschendam, volgens bestek 40 van 1983, 1983-1986; 2786
          - SW 10
            - Verzoek van de gemeente Nieuwkoop om afvoering van een deel van de SW 10 van het secundair wegenplan in verband met de realisering van een bouwlocatie ten noorden van de SW 10, 1983-1985; 2787
          - SW 11
            - Tracévaststelling van de zuidwestelijke randweg 's-Gravenhage, waaronder een gedeelte van de SW 11, in combinatie met een gedeelte van RW 20, 1975-1977; 2788
            - Reconstructie van het gedeelte Poeldijk - 's-Gravenzande van de SW 11 te Monster en 's-Gravenzande, volgens bestek 10 van 1977, 1977-1980; 2789
            - Overeenkomst met de gemeente 's-Gravenzande met betrekking tot het maken van een aansluiting van de Zandeveltweg op de SW 11 (Zeestraat), 1982-1984; 2790
            - Reconstructie van het kruispunt van de SW 11 met de SW 13 te Poeldijk, volgens bestek 19 van 1983, 1983-1986; 2791
            - Aanbrengen van een slootbeschoeiing en riolering langs de SW 11 te Wateringen en te Monster, 1984-1985; 2792
          - SW 12
            - Tracévaststelling inzake de verlegging van de SW 12 en TW 59 in relatie met de RW 19, 1975-1976; 2793
            - Tracévaststelling van de aansluiting van de QW 5-33 (verlengde Kijckerweg) en de verlegde Leeweg aan de SW 12 te De Lier, 1978-1979; 2794
            - Maken van de aansluiting van de ontsluitingsweg van de veiling Westerlee aan de SW 12 te De Lier, volgens bestek 19 van 1979, 1979-1981; 2795
            - Reconstructie van de aansluiting van de SW12 (Oranjesluisweg) aan de SW 14 (Maasdijk) te Naaldwijk en 's-Gravenzande, volgens bestek 31 van 1981, 1981-1982; 2796
            - Vergunning van het Hoogheemraadschap van Delfland voor de reconstructie van de aansluiting van de SW 12 aan de SW 14 te 's-Gravenzande en Naaldwijk, 1982; 2797
            - Wijziging van de aansluiting van de Oostbuurtseweg aan de SW 12 te De Lier, volgens overeenkomst Z/1982, 1982-1983; 2798
            - Vervanging van een duiker bij km 6.390 in de SW 12 in Groeneveldse polder te Schipluiden, volgens overeenkomst Z/1984, 2799
            - Verbetering van de kruising van de SW 12 met de Noordlierweg/Oostbuurtseweg te De Lier en Schipluiden, volgens overeenkomst Q/1985, 1984-1985; 2800
            - Verbetering van de kruising van de SW 12 met de Noordlierweg/Oostbuurtseweg te De Lier en Schipluiden, volgens bestek 28 van 1985, 2801
          - SW 15
            - Verbeteren van de kruispunten 't Haantje/Sionsweg en Ruys de Beerenbrouckstraat/Van Foreestweg met de SW 15 te Delft en Rijswijk, volgens bestek 28 van 1976, 1976-1977; 2802
            - Voorbereiding van de aanleg van een busoversteek over de SW 15 te Delft, in samenwerking met de gemeente Delft, 1980-1982; 2803
            - Aanbrengen van wegverhardingen voor de aansluiting van de RW 4 aan de SW 15 te Rijswijk, volgens bestek 23 van 1986, 2804
          - SW 17
            - Aanleg van de omlegging van de SW 17 te Zoeterwoude, 1974-1984; 2805-2808
              - Wijziging van het plan, 1974 - 1978, 2805
              - Aanleg van gedeelten van de aardebaan, volgens bestek 9 van 1978, 1978 - 1980, 2806
              - Bouwen van twee tunnels c.a. en het verleggen van een gedeelte van de Stompwijkse Vaart, volgens bestek 27 van 1979, 1980 - 1982, 2807
              - Aanbrengen van wegverhardingen, volgens bestek 8 van 1981, 1981 - 1984, 2808
            - Verlaging en verlenging van een duikerbrug en het bouwen van een fietstunnel en een kokerduiker ten behoeve van de omlegging Stompwijk van de SW 17 in de gemeente Leidschendam, volgens overeenkomst AK/1975, 1975-1977; 2809
            - Aanleg van de omlegging van de SW 17 te Leidschendam, volgens bestek 18 van 1975, 1976-1977; 2810
            - Aanleg van een busbaan met linksaf-stroken bij de aansluiting Rooseveltstraat met de SW 17A te Leiden, volgens overeenkomst AE/1983, 1982-1984; 2813
            - Verbetering van een deel van de SW 17, het Lammeschansplein te Leiden, 1982-1986; 2811-2812
              - Voorbereiding, 1982 - 1986, 2811
              - Verlegging van kabels en leidingen, volgens bestek 12 van 1984, 1984 - 1986, 2812
              - Aanpassen van de SW 17A (Voorschoterweg), en de aansluitingen Leidseweg en Brahmslaan in verband met de aanleg van een busstrook te Voorschoten en Leiden, volgens bestek 37 van 1984, 1985-1986, 2814
            - Beantwoording van het bezwaarschrift van een particulier betreffende de reconstructie van het kruispunt SW 17A (Voorschoterweg)/Leidseweg-Noord en de plaatsing van een verkeerslichteninstallatie, 1985-1986; 2815
            - Reconstructie van de zuid-oostelijke aansluiting van de SW 17 aan de RW A4 te Zoeterwoude, volgens bestek 25 van 1986, 2816
          - SW 18
            - Aanleg het oostelijk deel van de zuidelijke verbindingsweg van de H-structuur (SW 18) te Zoetermeer, volgens bestek 17 van 1980, 1975-1980; 2817
            - Westelijke verbindingsweg tussen de SW 18 (deel zuidelijke tak H-structuur) en de TW 63 te Zoetermeer, 1977-1979; 2818-2819
              - Aanleg van geleiderails cum annexis, volgens onderhandse overeenkomst W/1977, 1977 - 1978, 2818
              - Aanleg van de weg, volgens bestek 18 van 1977, 1977 - 1979, 2819
          - SW 19
            - Aansluiting van de Oranjelaan op de SW 19 en de reconstructie van de SW 19 (Klapwijkseweg) te Pijnacker, 1975-1982; 2820
            - Maken van een baansplitsing in de SW 19 en aanleggen van een gedeelte van het fietspad 15 tussen de Zwarteweg en de Boterdorpseweg te Berkel en Rodenrijs, Rotterdam en Bergschenhoek, volgens bestek 24 van 1978, 2821
            - Verbetering van het kruispunt tussen de SW 19 en de Rodenrijseweg te Berkel en Rodenrijs, 1978-1979; 2822
            - Reconstructie van een gedeelte van SW 19, volgens bestek 46 van 1978, 1979 - 1981; 2823
            - Reconstructie van een gedeelte van de SW 19 te Pijnacker en Berkel en Rodenrijs, volgens bestek 25 van 1980, 1980-1982; 2824
          - SW 20
            - Nota "Secundaire weg 20, studie naar de wenselijkheid", 1985; 2825
          - SW 21
            - Tracébepaling van de SW 21 te Berkel en Rodenrijs, 1975-1976; 2826
          - SW 22
            - Aanleg van een parallelweg langs de SW 22 tussen de Bergweg en de Hoeksekade te Bergschenhoek, volgens bestek 20 van 1977, 1971-1979; 2827
            - Verbetering van de aansluiting van de SW 22 met de RW 12 en verbreding van de spoorwegovergang te Bleiswijk, volgens bestek 38 van 1980, 1980-1986; 2828
            - Verbetering van gedeelten van de SW 22 (Nieuwe Hoefweg en Benthuizerweg) te Bleiswijk en Benthuizen, volgens bestek 25 van 1981, 1981-1982; 2829
            - Aanleg van een gedeelte van de parallelweg c.a. ten oosten van de SW 22, nabij de veilingen te Bleiswijk, volgens bestek 30 van 1981 en overeenkomst AM/1981, 1981-1982; 2830
            - Verbetering van de aansluiting van de SW 22 aan RW 12 in de gemeente Bleiswijk, volgens bestek 38 van 1980, 1981-1982; 2831
            - Verbetering van het kruispunt SW 22 met de Dorpsstraat te Hazerswoude, volgens bestek 40 van 1981 en overeenkomst AN/1983, 1982-1984; 2832
            - Verbetering van de aansluiting van de Oosteindseweg aan de SW 22 en het maken van een fietsbrug in Bergschenhoek, volgens bestek 27 van 1983, 1983-1984; 2833
            - Aanleg van een gedeelte van de oostelijke parallelweg langs de SW 22 te Bergschenboek, volgens bestek 35 van 1985, 1985-1986; 2834
            - Verbetering van de aansluiting Bleiswijk-Noord en de aanleg van een gedeelte van de parallelweg tussen de Chrysantweg en de Lange Vaart van de SW 22 en de QW 6-14 te Bleiswijk, volgens bestek 36 van 1985, 1986; 2835
            - Beantwoording van vragen, gesteld door H.A.G. van Woerden in de Statenvergadering, inzake de problematiek van de vormgeving van de aansluiting van de SW 22 op de RW A11 te Hazerswoude, 1986; 2836
          - SW 24
            - Verbetering van de aansluiting van de 's-Gravenweg aan de SW 24 te Nieuwerkerk aan den IJssel, volgens bestek 22 van 1975, 1975-1976; 2837
            - Aanleg van een busbaan (Krimpen-Capelle-Rotterdam) langs de SW 24, 1976-1981; 2838
            - Reconstructie van de rotonde in de SW 24 en de SW 24A (Capelseplein), te Capelle aan den IJssel, volgens bestek 43 van 1984, 1985-1986; 2839
            - Reconstructie van de SW 24 en de SW 30 ten behoeve van de capaciteitsuitbreiding van de Algerabrug te Capelle aan den IJssel, volgens bestekken 38 van 1985 en 43 van 1986, 1985-1986; 2840
          - SW 25
            - Reconstructie van een deel van de SW 25, het Gouwsluisplein te Alphen aan den Rijn, volgens overeenkomst ZH/2562, 1980-1985; 2841
            - Vernieuwing van de beschoeiing van de Vaarsloot langs de oostzijde van de SW 25 tussen km 9.550 en km 10.190 te Boskoop, volgens overeenkomst P/1983, 1983-1984; 2842
          - SW 26
            - Vernieuwing van twee ophaalbruggen in de SW 26 over de Julianasluis te Gouda, volgens bestekken 31 en 32 van 1984, 1984-1986; 2843
            - Renovatie van het viaduct in de SW 26 over de Ringvaart van de Zuidplaspolder te Gouda, volgens bestek 46 van 1985 en overeenkomst AX/1985, 1985-1986; 2844
          - SW 29
            - Tracékeuze voor de aanleg van een ontsluitingsweg van het industrieterrein te Stolwijk naar de SW 29, 1976-1978; 2845
            - Beantwoording van vragen, gesteld door C.J. Nobel-van Vuren en J. van Dijk in de Statenvergadering, inzake de verkeerssituatie op de SW 29 en 30, 1977-1978; 2846
            - Aanleg van een parallelweg langs de SW 29 tussen de Benedenkerkseweg en de Koolwijkseweg te Stolwijk, volgens bestek 22 van 1979, 2847
            - Aanpassing van de kruising van de SW 29 met de Populierenlaan/Benedenkerkseweg ten behoeve van een verkeerslichteninstallatie te Stolwijk, volgens bestek 30 van 1980, 1980-1982; 2848
          - SW 30
            - Verbetering van een kruising van de SW 30 met de Breekade te Lekkerkerk, Krimpen aan de Lek en Krimpen aan den IJssel, volgens bestek 9 van 1975, 1975 - 1976; 2849
            - Verbetering van de SW 30 bij de aansluiting van de weg naar Berkenwoude (Verlengde Opweg) en voor het reconstrueren van twee bushalten bij de afslag Nieuwe Loetweg te Lekkerkerk, volgens bestek 20 van 1976 en overeenkomst AY/1976, 1976-1978; 2850
            - Standpuntbepaling inzake de verbreding van het gedeelte tussen de Wateringsingel en de Nieuwe Tiendweg/Industrieweg van de SW 30 en de verlenging van de afslagstrook van de Nieuwe Tiendweg te Krimpen aan den IJssel, 1977; 2851
            - Verbreding van de SW 30 ten behoeve van de aanleg van een vrije busbaan te Krimpen aan den IJssel, volgens bestek 15 van 1977, 1977-1978; 2852
            - Reconstructie van de SW 30 in verband met een verzakking te Krimpen aan den IJssel, volgens bestek 20 van 1984, 1984-1985; 2853
          - SW 32
            - Reconstructie van de aansluiting Anna-Hoevestraat aan de SW 32 te Brielle, volgens overeenkomst Y/1982, 2854
            - Verbreding van de rijbaan van de SW 32 tussen de Oude Singel en de Sportlaan alsmede het verleggen van het fietspad naar de voormalige trambaan te Bernisse, volgens overeenkomst AI/1982, 1982-1985; 2855
            - Verbreding c.a. van het gedeelte tussen het Kanaal door Voorne en de RW 57 van de SW 32 (Groene Kruisweg) te Brielle, volgens bestek 24 van 1986, 1985-1986; 2856
            - Aanleg van een busbaan langs de SW 32 tussen de Hogelandseweg en de Oude Singel te Bernisse, volgens overeenkomst AQ/1984, 1986; 2857
          - SW 34
            - Overeenkomst betreffende de aanleg en het onderhoud met het Rijk voor de aanleg van een gedeelte van de SW 34, als verbindingsweg tussen de RW 57 en de SW 32 (Groene Kruisweg) te Vierpolders, 1974-1986; 2858
          - SW 35
            - Verbetering van een deel van de SW 35 met aansluitingen met de Meent, de Tiendweg en de Stationsweg te Leerdam, volgens bestek 19 van 1982, 1982-1984; 2859
          - SW 36
            - Aanleg en verbetering van de parallelweg langs de SW 36 te Noordeloos, volgens bestek 33 van 1975, 1975-1976; 2860
            - Verbetering van de kruising van de SW 36 met de SW 38 te Giessenburg en Ottoland, volgens bestek 12 van 1977, 1976-1979; 2861
            - Verbetering van de kruising van de SW 36 met de SW 37 te Wijngaarden, volgens bestek 25 van 1978, 1978-1979; 2862
            - Verbetering van de SW 36 bij de brug over de Giessendamse Binnenvliet te Molenaarsgraaf en Wijngaarden, volgens bestek 30 van 1984, 1984-1985; 2863
          - SW 38
            - Verbetering van de kruising van de SW 38 met de E-weg en aanleg van een verbindingsweg te Giessenburg, volgens bestek 35 van 1982, 1982-1984; 2864
          - SW 39
            - Verbetering van de SW 39 tussen de kruisingen met de Overboeicop en de Dorpsweg te Schoonrewoerd en Everdingen, volgens bestek 49 van 1982, 1982-1984; 2865
          - SW 42
            - Vernieuwen van twee duikers c.a. in de SW 42 en de SW 43 in Mijnsheerenland, volgens bestek 17 van 1983, 1983-1985; 2866
          - SW 43
            - Aanleg van de rondweg om Dordrecht, een deel van de SW 43, 1974-1981; 2867-2869
              - Voorbereiding, 1974 - 1979, 2867
              - Aanleg van het gedeelte Laan der Verenigde Naties/Overkampweg - Copernicusweg, volgens bestek 15 van 1979, 1979 - 1981, 2868
              - Aanbrengen van asfaltverhardingen op het gedeelte Merwedestraat - Laan der Verenigde Naties, ten behoeve van de aanleg van dit weggedeelte, volgens bestek 20 van 1980, 1980 - 1981, 2869
            - Aanleg van de omlegging Maasdam in de SW 43, 1977-1985; 2870-2872
              - Voorbereiding, 1977 - 1982, 2870
              - Aanleg van de omlegging Maasdam, de verbetering van de aansluiting Smitsweg (SW 43) - Trambaan (TW 111) en de bouw van een brug over de Hoeksedijk en de Boezemvaart te Maasdam en 's-Gravendeel, volgens de bestekken 47 en 48 van 1982, 1983 - 1985, 2871
              - Aanleg van de omlegging Maasdam, het gedeelte Sportlaan - Lageweg van de SW 43 te Binnenmaas, volgens overeenkomst AN/1984, 1984 - 1985, 2872
            - Levering en plaatsing van twee geanodiseerde aluminium lawaaibestrijdingswanden op het gedeelte van de SW 43 tussen de Galileïlaan en de Copernicusweg te Dordrecht, 1980; 2873
            - Verbetering van het opstelvak en aansluiting van de Veerstoep aan de SW 43 te Nieuw-Beijerland, volgens bestek 12 van 1980, 1980-1982; 2874
            - Aanleg van de doortrekking van de rondweg om Dordrecht, SW 43 (toekomstige A3), 1983-1984; 2875
            - Beantwoording van vragen, gesteld door H.A. van der Meer in de Statenvergadering, inzake de verkeerslichteninstallatie Veerstoep (SW 43) te Nieuw-Beijerland in de gemeente Korendijk, 1984-1986; 2876
            - Aanleg van het gedeelte tussen de TW 78 (Burgemeester Keyzerweg) en de RW 15 van de SW 43 te Papendrecht, volgens bestek 54 van 1985, 1985-1986; 2877
          - SW 47
            - Aanleg van de aansluiting op de SW 47 (Pootje Ouddorp) in samenhang met de aanleg van een gedeelte van RW 57 tussen De Schans en De Punt op Goeree-Overflakkee, 1976-1984; 2878
            - Aanleg van de omleiding van de SW 47 te Dirksland, 1978-1986; 2879-2883
              - Voorbereiding, 1978 - 1980, 2879
              - Eerste fase, volgens bestek 13 van 1985, 1981 - 1986, 2880-2882
                - Deel 1, 1981 - 1984, 2880
                - Deel 2, 1984 - 1985, 2881
                - Deel 3, 1985 - 1986, 2882
              - Tweede fase, aanleg van voorbelastingen, volgens bestek 50 van 1986, 1986, 2883